臺灣新北地方法院板橋簡易庭民事簡易判決
　　　　　　　　　　　　　　　　　 110年度板簡字第2045號

原　　　告　翁元霖　

被　　　告　王品庠　
上列當事人間請求侵權行為損害賠償事件，原告提起刑事附帶民
事訴訟，經本院刑事庭於中華民國110年3月22日以110年度簡附
民字第49號裁定移送前來，於中華民國110年11月30日言詞辯論
終結，本院判決如下：
    主  文
被告應給付原告新臺幣貳萬元及自民國一百一十年三月二十八日
起至清償日止，按年息百分之五計算之利息。
原告其餘之訴駁回。
訴訟費用由被告負擔五分之一，餘由原告負擔。
本判決原告勝訴部分得假執行。但被告如以新臺幣貳萬元為原告
預供擔保，得免為假執行。
原告其餘假執行之聲請駁回。
    事  實  及  理  由
一、原告主張：被告與在新北市○○區○○街00號「統一超商景
    愛門市」擔任大夜班員工之原告間素不相識，被告因向原告
    借用打火機未果，竟基於公然侮辱及恐嚇等犯意，於民國
    109年10月1日凌晨2時許，在上址對原告公然辱罵：「幹你
    娘機掰、操你媽、你媽機掰毛啦」等穢語，足以貶損原告之
    人格評價。另於上開時、地，更對原告恫嚇稱：「你快點出
    來啦，打你啊」等語，使原告心生畏懼，致生危害於安全，
    原告因被告侵害其名譽權等情，擔憂再遭受此等欺凌或暴力
    行為，被迫離開工作崗位，因此受有2個月薪資損失45,568
    元(計算式：日薪為1,424元，每周工作4日計5,696元×4周
    ×2=45,568元)，另因被告上開犯行，且恫嚇稱要對原告施
    以暴力，造成原告精神上之痛苦，併請求被告賠償精神慰撫
    金60,000元，合計105,568元。爰依民法第184條第2項及第
    195條第1項之規定，請求被告加計法定遲延利息如數賠償，
    並陳明本件願供擔保，請准宣告假執行一節，業據提出新北
    地方檢察署110年度偵字第1056號檢察官聲請簡易判決處刑
    書為證，且被告所涉公然侮辱及恐嚇危害安全等罪嫌，經臺
    灣新北地方檢察署110年度偵字第1056號經檢察官聲請以簡
    易判決處刑，經本院刑事庭以110年度簡字第797號刑事判決
    判處公然侮辱罪拘役20日，另恐嚇判處拘役30日，應執行拘
    役40日，如易科罰金，以1,000元折算1日，嗣被告不服提起
    上訴，經本院刑事庭以110年度簡上字第292號駁回上訴在案
    ，有本院依職權調取上開刑事卷宗及判決影本核閱屬實，被
    告到庭固不爭執於上開時、地有公然侮辱及恐嚇原告之行為
    及經判刑確定，惟否認原告受有工作損失之損害，並以：伊
    不是整天在那邊站崗不讓原告上班等語置辯，則本件所應審
    究者厥為：原告請求被告給付工作損失有無理由？原告得請
    求被告賠償之精神慰撫金若干為允當？
二、按「違反保護他人之法律，致生損害於他人者，負賠償責任
    。但能證明其行為無過失者，不在此限。」、「不法侵害他
    人之身體或健康者，對於被害人因此喪失或減少勞動能力或
    增加生活上之需要時，應負損害賠償責任。」、「不法侵害
    他人之身體、健康…，被害人雖非財產上之損害，亦得請求
    賠償相當之金額。其名譽被侵害者，並得請求回復名譽之適
    當處分。」，民法第184條第2項、第193條第1項、第195條
    第1項前段分別定有明文。本件被告有公然侮辱及恐嚇危害
    安全之侵權行為且經判刑確定，業如前述，則原告主張被告
    應負侵權行為損害賠償責任，自屬有據。茲就原告請求之金
    額審酌如下：
(一)工作損失45,568元部分：
  1.按當事人主張有利於己之事實者，就其事實有舉證之責任，
    民事訴訟法第277條前段有明文規定。又損害賠償之債，以
    有損害之發生及有責任原因之事實，並二者之間，有相當因
    果關係為成立要件。故原告所主張損害賠償之債，如不合於
    此項成立要件者，即難謂有損害賠償請求權存在（最高法院
    48年台上字第481號判例要旨可資參照）。
  2.經查，原告雖主張其因被告前開行為，致被迫自超商大夜班
    職位離職，使原告受有薪資損失45,568元云云，然為被告所
    否認，且被告係因偶發事件恐嚇原告，二人並無宿怨，衡諸
    常情，當不致使原告極度畏懼至不敢上班之程度，原告復未
    提出證據以證明縱受有上開損害與被告之侵權行為間具有相
    當因果關係，原告此部分請求，於法無據。
(二)精神慰撫金：按民法第195條所謂相當之金額，應斟酌加害
    人與被害人雙方之身分、資力與加害程度，及其他各種情形
    核定之；慰撫金是否相當，應以加害行為之加害程度及被害
    人所受痛苦，斟酌加害人及被害人之身分、經濟地位等各種
    情形定之。最高法院47年台上字第1221號、51年台上字第22
    3號判例可資參照。經查：被告以言語公然侮辱且恫嚇原告
    ，衡諸常情，應可認原告在社會上之評價已受到貶損，且亦
    當造成原告精神上受有相當程度之傷害，是原告主張其名譽
    等權利因被告所為而受有損害，應屬可採，則原告依民法第
    195條第1項規定請求精神慰撫金，洵屬有據。至其數額，爰
    審酌原告之學歷為大學畢業、目前擔任外送員、月入3萬餘
    元、名下無財產，109年薪資及其他所得合計為5萬餘元，被
    告之學歷為高中肄業、目前以打零工維生、月入1萬餘元、
    名下無財產，109年度無所得收入等情，業經兩造自承在卷
    （參見本院110年11月30日言詞辯論筆錄），並有本院依職
    權調取兩造稅務電子閘門財產所得調件明細附卷可佐，兼衡
    原告因此事件所受之損害、痛苦程度及被告已受有刑事制裁
    等一切情狀，認原告所請求之非財產上損害60,000元尚嫌過
    鉅，應以20,000元為適當，原告逾此範圍之請求，即屬無據
    ，應予駁回。
(三)綜上，原告得請求被告賠償之金額，合計為20,000元。
三、從而，原告本於侵權行為損害賠償之法律關係，請求被告給
    付105,568元及自訴狀繕本送達翌日起至清償日止，按年息5
    %計算之利息，於上開20,000元及自110年3月28日至清償日
    止，按年息5%計算之利息，為有理由，應予准許，逾此部分
    之請求，為無理由，應予駁回。
四、本案事證已臻明確，兩造其餘主張、陳述及所提之證據，經
    本院審酌後，認與判決結果不生影響，爰不一一論述，附此
    敘明。
五、本件係就民事訴訟法第427條第1項至第4項訴訟適用簡易程
    序所為之判決，就被告敗訴之判決，爰依職權宣告假執行及
    被告得供相當擔保金額而免為假執行，至原告敗訴部分，其
    假執行之聲請即失所附麗，應併予駁回。
中　　華　　民　　國　 110　　年　　12　　月　　 9　　日
                  臺灣新北地方法院板橋簡易庭
                      法  官  李昭融
以上正本係照原本作成。
如不服本判決，應於送達後20日內，向本庭（新北市○○區○○
路○段00巷0號）提出上訴狀並表明上訴理由，如於本判決宣示
後送達前提起上訴者，應於判決送達後20日內補提上訴理由書（
須附繕本）。如委任律師提起上訴者，應一併繳納上訴審裁判費
。
中　　華　　民　　國　 110　　年　　12　　月　　 9　　日
                      書記官  王昱平